# 请教，陈版，一个单位同时按两个会计制度出具审计报告如何处理?

提问人：nenhui 时间：2019-04-10 13:19:43
请教陈版，某培训机构执行企业会计准则，按理应出具其执行了企业会计准则编制财务报告的审计报告；由于归属于民政局管理，需要同时出具其按民间非营利组织会计制度编制的财务报告的审计报告。
请问： 1 、这样出具报告是否可行?
2 、如果可行，出具报告要如何表述?

回答人：chenyiwei
理论上，一个会计主体（单位）的法定财务报表只能有一套，即其法定应执行的会计制度只能有一个。所以，首先要确定哪套报表是法定财务报表？一般理解，报送给税务机关、银行和监管部门的报表是法定财务报表，相应地另一套就是非法定的财务报表，属于基于特殊目的、按照特殊基础编制的财务报表。
对于针对非法定财务报表出具的审计报告，应执行《中国注册会计师审计准则第 1601 号——对按照特殊目的编制基础编制的财务报表审计的特殊考虑》
及其应用指南，特别是要与法定财务报表明确区分，对其编制基础的特殊性、使用者的特定范围、特定的编制目的和用途等方面予以特别提示；审计报告中只能表述是否在所有重大方面已按照 “附注二所述编制基础” 编制，不能直接表述为是否符合企业会计准则或者非营利组织会计制度。

提问人：nenhui 时间：2019-04-11 14:15:43
那这个一个企业按中国会计准则、国际会计准则分别出具两份审计报告跟这个有什么区别呢？

回答人：chenyiwei
但法定报表只能是其中一个，另一份只能提供给特定用户用于满足其特定的信息需求。